臺灣臺中地方法院小額民事判決
　　　　　　 111年度沙小字第566號
原      告  富邦產物保險股份有限公司

法定代理人  賴榮崇  
訴訟代理人  黃雅怡  
訴訟代理人兼送達代收人
            何正偉  
被      告  彭國臣  

訴訟代理人  蔡銘福  
            王信隱  
上列當事人間請求侵權行為損害賠償(交通)事件，本院於民國11
1年9月20日言詞辯論終結，判決如下：
    主      文
原告之訴駁回。
訴訟費用新臺幣1,000元由原告負擔。
    事實及理由
一、原告主張：被告於民國109年7月25日10時35分，駕駛車牌號
    碼000-0000號自用小客車，行經臺中市后里區麗寶樂園停車
    場時，因倒車不當之過失，以致碰撞原告承保，由訴外人吳
    慧貞駕駛訴外人林信宏所有之車牌號碼0000-00號自用小客
    車（下稱系爭車輛），經臺中市政府警察局大甲分局月眉派
    出所處理，被告駕駛前述車輛應負賠償責任。系爭車輛送修
    ，共支出修復費用新臺幣（下同）20,275元（包括零件12,8
    19元及工資7,456元），原告已依約賠付被保險人，依保險
    法第53條之規定，原告取得代位求償權。為此，依侵權行為
    及保險代位之法律關係提起本件訴訟請求被告給付。並請求
    法院判決：被告應給付原告20,275元，及自起訴狀繕本送達
    次日起至清償日止依照年息5％計算之利息。訴訟費用由被告
    負擔。 
二、被告抗辯：警方事後通知做筆錄，根本沒有撞到原告車輛。
三、得心證之理由：
（一）按當事人主張有利於己之事實者，就其事實有舉證之責任
      ，民事訴訟法第277條前段定有明文。又按民事訴訟如係
      由原告主張權利者，應先由原告負舉證之責，若原告先不
      能舉證，以證實自己主張之事實為真實，則被告就其抗辯
      事實即令不能舉證，或其所舉證據尚有疵累，亦應駁回原
      告之請求（最高法院17年上字第917號判例要旨參照）。 
      　　　　
（二）本件原告雖主張被告駕駛車輛倒車不慎，撞及原告承保之
      系爭車輛，致系爭車輛受損，但此為被告所否認，本件原
      告承保車輛受損究竟是否為被告造成，乃對原告有利之事
      實，依據前揭法條及判例意旨所示，仍應由原告負舉證責
      任。原告雖提出駕駛執照、行車執照、汽（機）車險理賠
      申請書、估價單、維修明細單、車損照片、電子發票證明
      聯為證，但上述證據僅得說明原告承保之系爭車輛受損之
      事實，並無從證明系爭車輛受損係因被告駕駛車輛過失所
      致；又原告所提出之臺中市政府警察局道路交通事故當事
      人登記聯單，僅係員警製作之當事人資料，亦非關於被告
      駕駛車輛過失之證據。而經本院主動向臺中市政府警察局
      大甲分局調閱該次車禍處理資料，該分局僅提供二部車輛
      後方相片8張，並無其他資料供本院審酌，而依此8張車輛
      局部相片，本院亦無法認定，被告駕駛車輛有倒車不慎撞
      及原告承保車輛之行為。故本院認為，依據原告所提出之
      證據及卷內相關資料，原告就被告對於本件車禍應負侵權
      行為人責任之事實並未舉證證明，被告抗辯應有理由，故
      原告主張被告應負侵權行為損害賠償責任，顯屬無據，應
      予駁回。
四、訴訟費用之負擔：依民事訴訟法第436條之19及第78條，確
    定本件訴訟費用額為1,000元（即原告所繳納之第一審裁判
    費），並由原告負擔。 
中　　華　　民　　國　　111 　年　　10　　月　　4 　　日
                        臺灣臺中地方法院沙鹿簡易庭
                            法  官  劉國賓
以上為正本，係照原本作成。
如不服本判決，應於送達後廿日內，以判決違背法令為理由，向
本院提出上訴狀並表明上訴理由（上訴理由應表明一、原判決所
違背之法令及其具體內容；二、依訴訟資料可認為原判決有違背
法令之具體事實），如於本判決宣示後送達前提起上訴者，應於
判決送達後廿日內補提上訴理由書（須附繕本）。
中　　華　　民　　國　　111 　年　　10　　月　　4 　　日
                            書記官  張隆成